# 请教陈版，税收跟会计口径收入差异是否确认递延所得税

提问人：cjzhangyong 时间：2017-10-17 15:56:23
A上市公司客户为富士康，A发货到富士康国内保税区，海关算出口业务 税务上根据发货报关然后确认出口收入，增值税 0 税率，会计上根据富士康寄售仓库实际领用量确认收入，那这块收入差异相当于形成应收账款差异，是否确认递延所得税？

回答人：chenyiwei
首先请对照所得税相关规定，判断该税务处理是否合理。如果合理，则可抵扣暂时性差异金额等于与税务上提前确认的收入相对应的毛利金额，在可预见的未来有足够多应纳税所得额的前提下，应确认递延所得税资产。